# CLAUDIO BRESSAN

## **FULL STACK DEVELOPER**

HTML - CSS - Bootstrap

JavaScript - Angular - TypeScript

Java - Spring Boot

Python

MySQL

# 





# **CONTACTO**

(3571) – 612585 claudiobressang@gmail.com Río Tercero – Córdoba – Argentina

## SOBRE MI

Mi objetivo es conseguir un puesto desafiante y dinámico que me impulse a incrementar mis conocimientos y experiencia, para volcarlos en los desafíos que me presente la organización.

Me apasiona aprender cosas nuevas, soy proactivo, muy buen compañero de equipo, responsable y organizado.

## **EXPERIENCIA**

#### WEATHERFORD INTERNATIONAL de ARGENTINA

Warehouse Supervisor

Oct 2008 - Ago 2020: 12 años - Full time

Redefinición del layout, sistematización del sector, capacitación al personal y gestión del warehouse.

#### WEATHERFORD INTERNATIONAL de ARGENTINA

IT Support

May 2000 - Ago 2008: 8 años - Full time

Soporte a usuarios, desarrollo y mantenimiento de aplicaciones para gestión de machine shops.

#### **ESCUELA NACIONAL SUPERIOR DE COMERCIO**

Profesor de informática

Mar 1991 - Dic 1997: 6 años - Full time

Dictado de las asignaturas: Programación Lógica - Programación I y Lenguajes Generadores de Reportes en la carrera de Analista de Sistemas.

Jefe de Laboratorio informático.

## **EDUCACIÓN**

#### **ORACLE NEXT EDUCATION**

Jr. Developer 2022 – al presente

#### **ARGENTINA PROGRAMA - #YoProgramo**

Full Stack Developer 2021 – 2022

#### ESCUELA NACIONAL SUPERIOR DE COMERCIO

Analista de sistemas 1988 – 1990

## ESCUELA NACIONAL de EDUCACIÓN TÉCNICA

Técnico Electro Mecánico 1978 – 1983

## **CURSOS / HABILIDADES**

Cursos y certificaciones online en: HTML, CSS, JavaScript, Angular, TypeScript, Python, Bases de datos (MySQL), Matemáticas discretas.

## IDIOMAS

Inglés: Competencia básica profesional.